【裁判字號】    92,交聲,1124
【裁判日期】    921110
【裁判案由】    違反道路交通管理處罰條例聲明異議
【裁判全文】
臺灣臺北地方法院交通事件裁定                  九十二年度交聲字第一一二四號
    原處分機關  交通部公路總局臺北區監理所
    異  議  人
    即受處分人  甲○○  男  四.
右列受處分人因違反道路交通管理處罰條例案件，對於交通部公路總局臺北區監理所
九十二年九月三日所為之處分（原處分：北監營字第裁四○─Ｚ00000000號
），聲明異議，本院裁定如左：
    主  文
異議駁回。
    理  由
一、按汽車行駛高速公路前，應妥為檢查車輛，在行駛途中不得有左列情形：(三)輪胎
    任一點胎紋深度不足一‧六釐者，高速公路交通管制規則第十三條第三款定有明
    文。次按，汽車行駛於高速公路或設站管制之道路，而不遵管制之規定者，處汽
    車駕駛人新臺幣三千元以上六千元以下罰鍰；又汽車駕駛人有左列各款所列條款
    之一者，除依原條款處罰鍰外，並予記點：(一)有第三十三條、第三十八條第一項
    、第四十條第一項、第四十五條、第四十七條第一款至第四款、第四十八條、第
    四十九條或第六十條第一項、第二項第一款至第三款情形之一者，各記違規點數
    一點，道路交通管理處罰條例第三十三條第一項、第六十三條第一項第一款規定
    甚明。
二、本件異議人即受處分人甲○○於民國九十二年八月二十三日十七時三十分許，駕
    駛車牌號碼ＫＮ─四○五號營業貨運曳引車行經國道三號高速公路甲線西向五點
    三公里路段時，右後輪胎內側胎紋深度不足一點六釐，未遵守高速公路交通管制
    之規定，經警攔停製單舉發，嗣由原處分機關以異議人違反道路交通管理處罰條
    例第三十三條第一項規定，裁處罰鍰新臺幣（下同）三千元，並依同條例第六十
    三條第一項第一款規定，記違規點數一點之事實，有內政部警政署國道公路警察
    局公警局交字第Ｚ00000000號舉發違反道路交通管理事件通知單及交通
    部公路總局臺北區監理所北監營字第裁四○─Ｚ00000000號舉發違反道
    路交通管理事件裁決書各一件在卷可稽。
三、本件異議人固不否認於右揭時、地駕駛車牌號碼ＫＮ─四○五號營業貨運曳引車
    ，因輪胎胎紋深度不足一點六釐，經警製單舉發之事實，惟辯稱：其受僱於大駿
    通運公司，其已多次向車主反應輪胎胎紋不足，但車主始終不肯改善，為維生計
    ，其只能繼續開車，對於輪胎胎紋不足之處分，應處罰車主，始可真正改善胎紋
    不足之情形云云。經查，汽車行駛高速公路前，應妥為檢查車輛，在行駛途中不
    得有輪胎胎紋深度不足一點六釐之情形，如汽車行駛於高速公路，未遵守此項管
    制規定，應處汽車駕駛人新臺幣三千元以上六千元以下罰鍰，俱如前述。該等規
    定係為促使汽車駕駛人於駕駛汽車行使高速公路前，能妥善檢查車輛，以維高速
    行駛汽車之行車安全。本件異議人係上開汽車之駕駛人，其於行駛高速公路前，
    明知所駕駛之汽車有輪胎胎紋深度不足一點六釐之情形，竟仍行駛高速公路，顯
    於法有違，自應依法裁處。異議人辯稱應處罰汽車所有人云云，尚罰依據。從而
    原處分機關據以援引首揭規定，裁處罰鍰三千元並記違規點數一點，於法並無不
    當，本件異議為無理由，應予駁回。
四、據上論斷，應依道路交通案件處理辦法第十九條，裁定如主文。
中      華      民      國    九十二    年      十一    月      十      日
                                    臺灣臺北地方法院交通法庭
                                        法  官  張筱琪
右正本證明與原本無異。
如不服本裁定應於送達後五日內向本院提出抗告狀
                                        書記官 潘文賢
中      華      民      國    九十二    年     十一     月     十三     日


司法院資訊處製作；財團法人民間司法改革基金會備份。
